【裁判字號】    96,訴,4861
【裁判日期】    970718
【裁判案由】    毒品危害防制條例
【裁判全文】
臺灣高雄地方法院刑事判決              96年度訴字第4861號
公  訴  人  臺灣高雄地方法院檢察署檢察官
被      告  乙○○
                    （另案於臺灣高雄第二監獄執行中）
上列被告因違反毒品危害防制條例案件，經檢察官提起公訴（96
年度毒偵字第8849號），被告於本院準備程序中就被訴事實為有
罪之陳述，經詢問當事人意見，合議庭裁定由受命法官依簡式審
判程序獨任審理，本院判決如下：
    主  文
乙○○施用第一級毒品，處有期徒刑玖月，扣案海洛因壹包（驗
後淨重零點零柒公克）、注射針筒（殘留海洛因）壹支沒收銷
燬之。
    事  實
一、乙○○曾於民國（下同）92年間因施用毒品案件，經本院裁
    定送觀察、勒戒後，認有繼續施用毒品之傾向，令入戒治處
    所施以強制戒治，於92年11月20日停止戒治付保護管束，於
    93年6 月3 日保護管束期滿未經撤銷，視為執行完畢。詎仍
    不知悔改，復於強制戒治執行完畢釋放後5 年內，基於施用
    第一級毒品海洛因之犯意，於96年8 月15日23時許，在其位
    於高雄縣仁武鄉○○村○○街27巷14號之住處內，以摻水後
    置於針筒內注射之方式，施用第一級毒品海洛因1 次。嗣於
    96年8 月16日0 時50分許，在高雄縣大社鄉○○村○○路2
    之1 號前為警查獲，並扣得其所有海洛因1 包（驗前淨重0.
    045 公克，驗後淨重0.037 公克）、注射針筒（殘留海洛因
    ）1 支。
二、案經高雄縣政府警察局仁武分局報請臺灣高雄地方法院檢察
    署檢察官偵查起訴。
    理  由
一、按本件被告乙○○所犯係死刑、無期徒刑、最輕本刑為3 年
    以上有期徒刑以外之罪，其於準備程序就前揭被訴事實為有
    罪之陳述，經受命法官告知簡式審判程序之旨，並聽取其與
    公訴人之意見後，本院認無不得或不宜改依簡式審判程序進
    行之情形，爰依刑事訴訟法第273 條之1 第1 項規定，裁定
    本件由受命法官獨任進行簡式審判程序，合先敘明。
二、上揭事實，業據被告於警、偵訊及本院審理時坦承不諱，且
    被告於上開時、地為警查獲後經採尿送驗，檢驗結果呈嗎啡
    、可待因陽性反應，有台灣檢驗科技股份有限公司濫用藥物
    尿液檢驗報告、姓名與代碼對照表各1 份在卷可憑；又所扣
    得之白色粉末1 包（驗前淨重0.045 公克，驗後淨重0.037
    公克）經送高雄市立凱旋醫院鑑定結果，確為海洛因無誤，
    屬第一級毒品，有該院濫用藥物成品檢驗鑑定書1 份在卷可
    考。此外，復有注射針筒1 支扣案可稽，足認被告自白與事
    實相符，本件事證明確，被告犯行洵堪認定。
三、按海洛因為毒品危害防制條例第2 條第2 項第1 款所稱之第
    一級毒品，不得施用、持有。次按，犯毒品危害防制條例第
    10條施用第一、二級毒品之罪者，檢察官應聲請法院裁定，
    令被告入勒戒處所觀察、勒戒，經觀察、勒戒後，檢察官依
    據勒戒處所之陳報，認受觀察、勒戒人無繼續施用毒品傾向
    者，應即釋放，並為不起訴之處分；認受觀察、勒戒人有繼
    續施用毒品之傾向者，檢察官應聲請法院裁定令入戒治處所
    強制戒治，其期間為6 個月以上，至無繼續強制戒治之必要
    為止，但最長不得逾1 年，強制戒治期滿，應即釋放，由檢
    察官為不起訴之處分。觀察、勒戒或強制戒治執行完畢釋放
    後，5 年內再犯第10條之罪者，應依一般刑事訴訟程序予以
    起訴論罪科刑，此觀諸毒品危害防制條例第20條第1 項、第
    2 項、第23條第1 項、第2 項規定自明。被告既有如犯罪事
    實欄所示觀察、勒戒及強制戒治之前科，有臺灣高等法院被
    告前案紀錄表1 份在卷可按，其於強制戒治執行完畢釋放後
    5 年內，再犯本件施用毒品案件，依前述規定自應予以起訴
    論罪科刑。是核被告所為，係犯毒品危害防制條例第10條第
    1 項施用第一級毒品罪。被告持有第一級毒品之低度行為，
    應為施用第一級毒品之高度行為所吸收，不另論罪。爰審酌
    被告曾於96年3 月20日施用海洛因1 次，該次犯行經本院於
    96年7 月27日以96年度訴字第2238號判處有期徒刑8 月，減
    為有期徒刑4 月，並於同年8 月27日確定，目前執行中（未
    構成累犯），有上開前案紀錄表在卷可參，其經觀察勒戒、
    強制戒治及論罪科刑後，仍未能戒絕毒癮，顯見其戒絕毒癮
    之意念非堅，惟念其於犯罪後坦承犯行，態度良好，且施用
    毒品行為，乃屬對自身健康之戕害行為，及其犯罪動機、目
    的、手段等一切情狀，量處如主文所示之刑，以資懲儆。
四、扣案白色粉末1 包（驗前淨重0.045 公克，驗後淨重0.037
    公克），經鑑定結果含有海洛因成分，前已述及，且係被告
    所有供其施用之物，業據被告於警詢時自承在卷，應依毒品
    危害防制條例第18條第1 項前段規定，不論屬於犯人與否，
    均沒收銷燬之，至鑑驗耗損之海洛因因已滅失，自無庸宣告
    沒收銷燬。另扣案之注射針筒1 支，為被告所有且供其施用
    海洛因之物，亦為被告於警詢時所自承，該針筒經檢驗結果
    ，含有第一級毒品海洛因之殘留，有高雄醫學大學附設中和
    紀念醫院檢驗報告1 份附卷可佐，因客觀上已無法與殘留之
    海洛因完全析離，應視同毒品，依毒品危害防制條例第18條
    第1 項前段規定沒收銷燬之。
據上論斷，應依刑事訴訟法第273 條之1 第1 項、第284 條之1
、第299 條第1 項前段，毒品危害防制條例第10條第1 項、第18
條第1 項前段，判決如主文。
本件經檢察官甲○○到庭執行職務。
中    華    民    國    97    年    7     月    18    日
                鳳山刑事第二庭  法  官  楊筑婷
以上正本證明與原本無異。
如不服本判決應於收受本判決後10日內向本院提出上訴書狀，並
應敘述具體理由，如未敘述上訴理由者，應於上訴期間屆滿後20
日內補提理由書狀於本院（均須按他造當事人之人數附繕本）「
切勿逕送上級法院」。
中    華    民    國    97    年    7     月    18    日
                                書記官  林靜慧
附錄本判決之論罪法條：
毒品危害防制條例第10條
施用第一級毒品者，處6 月以上5 年以下有期徒刑。
施用第二級毒品者，處3 年以下有期徒刑。


司法院資訊處製作；財團法人民間司法改革基金會備份。
